---
#title: "Ejercicio 2"
#date: "19 de septiembre de 2016"
output:
  html_document: default
  html_notebook: default
  pdf_document: default
autor: Gabriela Flores Bracamontes
---
## ITAM
### Maestría en Ciencia de Datos
#### Métodos Lineales Generalizados.
* Profesor: 
    + __Luis Enrique Nieto Barajas__
* Alumna:
    + __Gabriela Flores Bracamontes__
* Clave:
    + __160124__
* 19 de septiembre de 2016
* Ejercicio 2
* Descripción:
    + Las utilidades mensuales de una compañía tienen una distribución N($\mu, \sigma^2$).
Suponga que una muestra de 10 meses de esta compañía dio como resultado las siguientes utilidades: (212, 207, 210, 196, 223, 193, 196, 210, 202, 221).
    + a) La incertidumbre sobre la utilidad promedio anual $\mu$ se puede representar por una distribución N(200,40), y la incertidumbre de la desviación estándar de las utilidades mensuales se puede representar mediante una distribución Ga(10,1). Mediante la distribución
posterior estima $\mu$ y $\sigma^2$.
    + b) Utilizando una distribución inicial no informativa, estima mediante la correspondiente distribución inicial $\mu$ y $\sigma^2$ .


###Conclusiones:
En el ejercicio utilizamos 2 modelos, el primero con una distribución inicial informativa con parámetros $\mu$=200 y $\sigma^2$=10; el segundo con una distribución inicial __no__ informativa con parámetros $\mu$=0 y $\sigma^2$=0.001; los cuáles nos dieron las siguientes medidas de ajuste:

* Modelo 1
    + __DIC: 76.98607__
    + $\mu$=205.47244
    + $\sigma^2$=10.54300 
    + Intervalos $\mu$=(203.6,211) y $\sigma^2$=(9.1480, 15.01525)

* Modelo 2
    + __DIC: 78.46189__
    + $\mu$ =206.70280
    + $\sigma^2$=11.22055
    + Intervalos  $\mu$=(204.5,213.9) y $\sigma^2$=(9.1395,18.53050)

Ambas estimaciones se parecen a la $\mu$ y la $\sigma^2$ de los datos pero el mejor ajuste se presentó con el modelo 1 por lo tanto sería mejor elegirlo.

### A continuación se describe el código y se muestran las gráficas y tablas que resultaron del ejercicio 2.


### Definimos el modelo con una inicial informativa
* Las variables son de tipo Normal ($\mu, \tau$)
* f($\mu, \sigma^2$) es nuestra distribución inicial
* Utilizamos el archivo __Eje2_a.txt__ para describir nuestro modelo:
```shell
model
{
#Likelihood
for (i in 1:n) {
	x[i] ~ dnorm(mu,tau)
	}
tau<-1/pow(sig,2)
#Priors 
#----------
#Inciso a
mu ~ dnorm(200,tau0)
tau0<-1/40
sig ~ dgamma(10,1)
#----------
#Prediction
x1 ~ dnorm(mu,tau)
}
```

### Definimos los datos, inicializamos y seleccionamos los parámetros a monitorear.
```{r, message=FALSE, warning=FALSE}

library(R2OpenBUGS)
library(R2jags)
library(ggplot2)

```
```{r}
#-Working directory-
setwd("E:/itam/2016 Verano/glm/")

#--- Ejemplo 2---
#--Datos
utilidad<-c(212, 207, 210, 196, 223, 193, 196, 210, 202, 221)
n<-length(utilidad)

summary(utilidad)
sd(utilidad)
#-Defining data-
data<-list("n"=n,"x"=utilidad)

#-Defining inits-
inits<-function(){list(mu=0,sig=1,x1=0)}

#-Selecting parameters to monitor-
parameters<-c("mu","sig","x1")
```

### Simulamos con el modelo previamente definido y graficamos.
``` {r}
#-Running code-
#OpenBUGS
ej2.sim<-bugs(data,inits,parameters,model.file="Ej2_a.txt",           n.iter=5000,n.chains=1,n.burnin=500)

#-Monitoring chain-

#Traza de la cadena
traceplot(ej2.sim)

dev.off()
```



```{r}
#Cadena
#OpenBUGS
out<-ej2.sim$sims.list

z<-out$mu
par(mfrow=c(2,2))
plot(z,type="l")
plot(cumsum(z)/(1:length(z)),type="l")
hist(z,freq=FALSE)
acf(z)
```

```{r}
#Resumen (estimadores)
#OpenBUGS
out.sum<-ej2.sim$summary
print(out.sum)
```

```{r}
#DIC
#OpenBUGS
out.dic<-ej2.sim$DIC
print(out.dic)
```

### Ahora para el inciso b, utilizando una distribución inicial no informativa.

* Utilizamos el archivo __Eje2_b.txt__ para describir nuestro modelo:
```shell
model
{
#Likelihood
for (i in 1:n) {
	x[i] ~ dnorm(mu,tau)
	}
tau<-1/pow(sig,2)
#Priors 
#----------
#Inciso b
mu ~ dnorm(0,0.0001)
sig ~ dgamma(0.001,0.001)
#Prediction
x1 ~ dnorm(mu,tau)
}
```

### Simulamos con el modelo previamente definido y graficamos.
```{r}
#-Running code-
#OpenBUGS
ej2.sim<-bugs(data,inits,parameters,model.file="Ej2_b.txt",           n.iter=5000,n.chains=1,n.burnin=500)

#-Monitoring chain-

#Traza de la cadena
traceplot(ej2.sim)

dev.off()

```




```{r}
#Cadena
#OpenBUGS
out<-ej2.sim$sims.list

z<-out$mu
par(mfrow=c(2,2))
plot(z,type="l")
plot(cumsum(z)/(1:length(z)),type="l")
hist(z,freq=FALSE)
acf(z)
```

```{r}
#Resumen (estimadores)
#OpenBUGS
out.sum<-ej2.sim$summary
print(out.sum)
```

```{r}
#DIC
#OpenBUGS
out.dic<-ej2.sim$DIC
print(out.dic)
```